臺灣臺南地方法院刑事判決
111年度訴字第394號
公  訴  人  臺灣臺南地方檢察署檢察官
被      告  王金美





上列被告因公共危險等案件，經檢察官提起公訴（111年度偵緝
字第176號、111年度偵緝字第178號、111年度偵緝字第177號、1
11年度偵緝字第179號、111年度偵緝字第180號、111年度偵緝字
第181號、111年度偵緝字第182號、111年度偵緝字第183號），
被告於準備程序中就被訴事實均為有罪之陳述，經本院合議庭裁
定由受命法官獨任進行簡式審判程序後，本院判決如下：
    主  文
王金美放火燒燬他人所有之信件，致生公共危險，處有期徒刑壹
年；又犯妨害公務執行罪，處有期徒刑貳月，如易科罰金，以新
臺幣壹仟元折算壹日；又犯傷害罪共貳罪，各處有期徒刑肆月，
如易科罰金，均以新臺幣壹仟元折算壹日；又犯竊盜罪共參罪，
均累犯，各處有期徒刑肆月，如易科罰金，均以新臺幣壹仟元折
算壹日；又犯竊盜罪，累犯，處拘役拾日，如易科罰金，以新臺
幣壹仟元折算壹日。得易科罰金之有期徒刑部分，應執行有期徒
刑壹年，如易科罰金，以新臺幣壹仟元折算壹日。
未扣案鑰匙壹串、車牌號碼00-0000號自用小貨車壹輛，均沒收
，於全部或一部不能沒收或不宜執行沒收時，追徵其價額。
    事實及理由
一、犯罪事實：王金美前因竊盜、毒品等案件，經臺南地院以10
    7年度聲字第974號裁定應執行有期徒刑2年確定，上開案件
    於民國109年9月22日因徒刑執行完畢。詎王金美竟仍不知悔
    改，而為下列行為：
  ㈠於110年3月21日凌晨4時59分許，基於放火燒燬他人所有物之
    犯意，在楊欣芳位於臺南市○區○○街00號住處前，持打火機
    點燃木棒後，遂將該木棒丟入上址郵件信箱，致該信箱內之
    信件遭燒燬。嗣經身著制服之員警王登仕據報到場處理，並
    於同日8時9分許，在臺南市○區○○街00號前發現王金美後，
    王登仕遂上前盤查，詎王金美竟因此心生不滿，其知悉王登
    仕係依法執行職務之公務員，竟仍基於妨害公務及侮辱公務
    員之犯意，徒手拉扯王登仕衣領，並持拖鞋攻擊王登仕，致
    王登仕受有右前臂及拇指多處擦挫傷、左前臂鈍挫傷等傷害
    (所涉傷害部分，已撤回告訴)後，復對王登仕辱罵「你娘雞
    歪」、「幹你娘」等語(所涉公然侮辱部分，未據告訴)
  ㈡於110年5月23日23時7分許，在臺南市東區瑞吉街與後甲一
    街口，基於傷害之犯意，持不詳物品毆打騎乘腳踏車行經上
    開街口之吳邱素貞，致吳邱素貞受有頭部外傷創傷性蜘蛛網
    膜下腔出血等傷害。
  ㈢嗣復於110年5月23日23時10分許，在臺南市東區平實路與平
    實二街口之平實公園內，另基於傷害之犯意，持木棍毆打徒
    步行經上開公園之吳廷舜，致吳廷舜受有頭部外傷併顏面4
    公分撕裂傷、左前臂鈍挫傷等傷害。
  ㈣王金美意圖為自己不法之所有，基於竊盜之犯意，竟於下列
    時間、地點，分別竊取下列物品：
  1.於110年5月8日凌晨5時許，在臺南市○區○○路000巷00號
    前，以不詳方式竊取陳炯文所有之車牌號碼000-000號普通
    重型機車得手後，隨即騎乘該機車離去。
  2.於110年5月10日凌晨1時40分許，在前開地點，復同以不詳
    方式竊取陳炯文所有之上開機車得手後，隨即騎乘該機車離
    去。
  3.於110年5月18日8時32分許，在臺南市○區○○路0段000號
    騎樓內，見楊又幼機車上之鑰匙1串未拔，遂徒手竊取該串
    鑰匙得手後，隨即離去。
  4.於110年8月8日17時前之某時許，在臺南市○區○○路000號
    成大醫學院旁之停車場，以不詳方式竊取楊宗儒所有之車牌
  &0000; 號碼000-000號普通重型機車得手後，隨即騎乘該機車
    離去
    。
  5.於110年8月8日17時35分許，在臺南市東區平實公園地下停
    車場內，見陳瑋成所停放之車牌號碼00-0000號自用小貨車
    之鑰匙未拔，竟以該鑰匙發動引擎，而徒手竊取上開車輛得
    手後離去。案經吳邱素貞、吳廷舜、陳炯文、楊又幼、楊宗
    儒、陳瑋成等人訴由臺南市政府警察局第一分局、第五分局
    報告臺灣臺南地方檢察署檢察官偵查起訴。
二、本件被告王金美所犯均係死刑、無期徒刑、最輕本刑為3年
    以上有期徒刑以外之罪，其於準備程序中就被訴事實為有罪
    之陳述，經法官告知簡式審判程序之旨，並聽取公訴人及被
    告之意見後，認宜為簡式審判程序，依刑事訴訟法第273條
    之1第1項規定，裁定進行簡式審判程序加以審理，則依據刑
    事訴訟法第273條之2、同法第159條第2項之規定，不適用傳
    聞法則有關限制證據能力之相關規定；並得依同法第310條
    之2之準用同法第454條之規定製作略式判決書（僅記載「證
    據名稱」），合先敘明。
三、上揭犯罪事實，除有被告於警詢、偵訊之供述及本院準備程
    序中之自白外，並有下列證據可資佐證：
　㈠就犯罪事實㈠部分：
　　⑴證人即被害人楊欣芳於警詢及偵查中之證述、證人郭庭瑋
      、林文才於警詢及偵查中之證述、證人即員警王登仕於偵
      查中之證述。
　　⑵卷附臺南市政府警察局第一分局扣押筆錄、扣押物品目錄
      表、高雄榮民總醫院臺南分院診斷證明書、職務報告、監
      視器影像畫面光碟及其擷圖翻拍照片、現場蒐證照片、員
      警密錄器影像畫面及其擷圖翻拍照片、臺南市政府警察局
      第一分局110 年5 月2 日南市警一偵字第1100242572號函
      、臺南市政府警察局110 年4 月21日南市警鑑字第110021
      4280號鑑定書、臺灣臺南地方檢察署勘驗筆錄及勘驗照片
      。
　㈡就犯罪事實㈡、㈢部分：　
　　⑴告訴人吳邱素貞、吳廷舜於警詢及偵查中之證述。
    ⑵卷附監視器畫面擷圖翻拍照片、高雄榮民總醫院臺南分院
      診斷證明書2紙。
  ㈢就犯罪事實㈣部分：
　　⑴告訴人陳炯文、楊又幼、楊宗儒、陳瑋成於警詢時之證述
      。
　　⑵卷附臺南市政府警察局第一分局扣押筆錄、扣押物品目錄
      表、贓物認領保管單、監視器畫面擷圖翻拍照片、現場蒐
      證照片（陳炯文）、臺南市政府警察局第一分局莊敬派出
      所扣押筆錄、扣押物品目錄表、贓物領據(保管) 單、車
      輛詳細資料報表、監視器影像畫面光碟及其擷圖翻拍照片
      （陳炯文）、監視器影像畫面光碟及其擷圖翻拍照片、現
      場蒐證照片、臺南市政府警察局第一分局東門派出所受理
      各類案件紀錄表（楊又幼）、職務報告、監視器畫面擷圖
      翻拍照片、現場蒐證照片、臺南市政府警察局第五分局開
      元派出所受(處) 理案件證明單（楊宗儒）、監視器畫面
      擷圖翻拍照片、現場蒐證照片、車輛詳細資料報表、失車
      - 案件基本資料詳細畫面報表、臺南市政府警察局第一分
      局莊敬派出所受(處) 理案件證明單（陳瑋成）。　
四、論罪科刑
  ㈠按行為後法律有變更者，適用行為時之法律。但行為後之法
    律有利於行為人者，適用最有利於行為人之法律，刑法第2
    條第1項定有明文。查刑法第140條侮辱公務員罪，業於110
    年12月28日修正，並於111年1月12日公布施行，該條修正前
    法定刑為6月以下有期徒刑、拘役或3千元以下罰金；修正後
    法定刑為1年以下有期徒刑、拘役或10萬元以下罰金。經綜
    合新舊法比較後，自應以修正前之規定對被告較為有利，合
    先敘明。
　㈡核被告所為，就犯罪事實㈠部分，係犯刑法第175條第1項放火
    燒燬住宅以外之他人所有物、同法第135條第1項妨害公務、
    修正前同法第140條第1項侮辱公務員等罪；就犯罪事實㈡、㈢
    部分，均係犯刑法第277條第1項傷害罪；就犯罪事實㈣部分
    ，均係犯刑法第320條第1項竊盜罪。就犯罪事實㈠部分，被
    告所為妨害公務及侮辱公務員之行為，係基於單一之決意，
    並於密切接近之時地實施，侵害同一之法益，各行為之獨立
    性極為薄弱，依一般社會健全觀念，在時間差距上，難以強
    行分開，在刑法評價上，以視為數個舉動之接續施行，合為
    包括之一行為予以評價，應論以接續犯。被告以一行為同時
    觸犯妨害公務及侮辱公務員等2罪，應依刑法第55條前段規
    定從一重之妨害公務罪處斷。被告所犯上開各罪，犯意各別
    ，行為互殊，應分論併罰。
　㈢檢察官以被告前有毒品及竊盜案件，經法院判刑確定後，於1
    09年9月22日徒刑執行完畢，此有臺灣高等法院被告前案紀
    錄表在卷可查，主張被告於受有期徒刑之執行完畢後，5年
    以內故意再犯本案有期徒刑以上之各罪，均為累犯，應依刑
    法第47條第1項規定酌情加重其刑。然查，司法院大法官會
    議釋字第775號解釋，認關於刑法第47條之累犯應一律加重
    其刑之規定應於2年內修正，於修正前，宜由法院依上開解
    釋意旨，於個案中分情節，基於累犯者有其特別惡性及對刑
    罰反應力薄弱等立法理由，裁量是否加重最低本刑。而被告
    本次所犯犯罪事實㈣之竊盜罪與前案經判決及執行之案件為
    相同性質之罪，被告未因前開犯罪科刑執行完畢而受有警惕
    ，復又於5年內再犯本件之罪，足認其對於法敵對意識並未
    因前開科刑執行完畢而減弱，且刑罰之反應力薄弱，故認本
    案被告就犯罪事實㈣所犯竊盜部分有依刑法第47條第1項規定
    加重其最低本刑之必要，而依法予以加重其刑。除上開犯罪
    事實㈣部分外，依司法院大法官會議釋字第775號解釋意旨，
    被告前案所犯與本案之罪名及罪質均不相同，並無依累犯加
    重其刑之必要，附此敘明。
　㈣爰審酌被告無所事事，在街上到處亂逛，遇有看不順眼的事
    物或人，即以暴力相向，放火燒燬告訴人住處之信箱及其內
    之信件，遇前來處理之員警，恣意出手攻擊即出言辱罵，欠
    缺對公權力以及執行公務之公務員的尊重；又對素無嫌係的
    告訴人，任意持木棍加以傷害，造成告訴人吳邱素貞受有頭
    部外傷創傷性蜘蛛網膜下腔出血，告訴人吳廷舜受有頭部外
    傷併顏面4公分撕裂傷、左前臂鈍挫傷等嚴重之傷害；只因
    自己沒有交通工具，即恣意竊取他人之機車或小貨車代步，
    見告訴人車鑰匙未拔走，縱使毫無用處，也任意竊走，被告
    行為實無可取，已然成為地方惱人的問題，惟念被告犯後坦
    承犯行，雖因個人無資力致未能賠償告訴人所受之損害，兼
    衡被告竊取車輛及鑰匙等價值之不同，被告自陳高職畢業之
    教育程度，已婚，但太太已經返回印尼，目前無業，經社會
    局安排住在安養中心等一切情狀，分別量處如主文所示之刑
    ，並就拘役部分諭知易科罰金之折算標準，有期徒刑得易科
    罰金之部分，並其應執行之刑暨諭知易科罰金之折算標準。
　五、沒收：
　　被告就犯罪事實㈣部分所竊得之物，除告訴人陳炯文機車、
    告訴人楊宗儒機車業已發還予告訴人陳炯文、楊宗儒等人，
    有前開贓物認領保管單、調查筆錄等件在卷可證外，其餘被
    告所竊得楊又幼之鑰匙1串、陳瑋成所有之車牌號碼00-0000
    號自用小貨車1輛，均屬被告未扣案之犯罪所得，應依刑法
    第38條之1第1項、第3項規定宣告沒收，如全部或一部不能
    沒收時，追徵其價額。
據上論斷，應依刑事訴訟法第299條第1項前段、第273條之1第1
項、第310條之2，刑法第2條第1項、第175條第1項、第135條第1
項、修正前刑法第140條第1項、刑法第277條第1項、第320條第1
項、第55條前段、第47條第1項、第41條第1項前段、第51條第5
款、第38條之1第1項、第3項，判決如主文。
本案經檢察官謝旻霓提起公訴，檢察官李佳潔到庭執行職務。
中　　華　　民　　國　　111 　年　　8 　　月　　19　　日
　　　　　　　　　刑事第六庭    法　官　鄭銘仁
以上正本證明與原本無異。
如不服本判決應於收受本判後20日內向本院提出上訴書狀，並應
敘述具體理由。其未敘述上訴理由者，應於上訴期間屆滿後20日
內向本院補提理由書狀（均須按他造當事人之人數附繕本）「切
勿逕送上級法院」。
  　　　　　　　　　　　　　　　書記官　陳姝妤
中　　華　　民　　國　　111 　年　　8 　　月　　22　　日
附錄本案論罪科刑法條：
中華民國刑法第175條
放火燒燬前二條以外之他人所有物，致生公共危險者，處1年以
上7年以下有期徒刑。
放火燒燬前二條以外之自己所有物，致生公共危險者，處3年以
下有期徒刑。
失火燒燬前二條以外之物，致生公共危險者，處拘役或9千元以
下罰金。

中華民國刑法第135條
對於公務員依法執行職務時，施強暴脅迫者，處3年以下有期徒
刑、拘役或30萬元以下罰金。
意圖使公務員執行一定之職務或妨害其依法執行一定之職務或使
公務員辭職，而施強暴脅迫者，亦同。
犯前二項之罪而有下列情形之一者，處6月以上5年以下有期徒刑
：
一、以駕駛動力交通工具犯之。
二、意圖供行使之用而攜帶兇器或其他危險物品犯之。
犯前三項之罪，因而致公務員於死者，處無期徒刑或7年以上有
期徒刑；致重傷者，處3年以上10年以下有期徒刑。

修正前刑法第140條第1項
於公務員依法執行職務時，當場侮辱，或對於其依法執行之職務
公然侮辱者，處 6 月以下有期徒刑、拘役或 1 百元以下罰金。
對於公署公然侮辱者亦同。

中華民國刑法第277條
傷害人之身體或健康者，處5年以下有期徒刑、拘役或50萬元以
下罰金。
犯前項之罪，因而致人於死者，處無期徒刑或7年以上有期徒刑
；致重傷者，處3年以上10年以下有期徒刑。

中華民國刑法第320條
意圖為自己或第三人不法之所有，而竊取他人之動產者，為竊盜
罪，處5年以下有期徒刑、拘役或50萬元以下罰金。
意圖為自己或第三人不法之利益，而竊佔他人之不動產者，依前
項之規定處斷。
前二項之未遂犯罰之。